臺灣臺中地方法院民事判決
111年度婚字第598號
原      告  乙○○  



被      告  丙○○  


上列當事人間請求離婚事件，本院於民國111年9月21日言詞辯論
終結，判決如下：
    主  文
准原告與被告離婚。
訴訟費用由被告負擔。
    事實及理由
一、原告起訴主張：原告與被告甲○○於民國108年9月23日在大陸
    地區登記結婚，但未在臺灣地區辦理結婚戶籍登記，因被告
    故意犯毒品、持有槍械罪，經法院判處有期徒刑8月、5年3
    月、2年，定應執行刑6年2月確定，被告故意犯罪而棄原告
    ，使原告無法順利來台，該婚姻有名無實，無法挽回，兩人
    分隔兩地，亦無自由之身，兩造感情嚴重破裂，難期維持共
    同生活，夫妻情誼至此無存，已生嚴重破綻，達無法繼續共
    同生活情況，爰依民法第1052條第1項第10款、第2項規定，
    請求離婚等語，並聲明：⑴准原告與被告離婚。⑵訴訟費用由
    被告負擔。
二、被告則以：同意離婚，希由法院判決離婚等語。
三、按結婚或兩願離婚之方式及其他要件，依行為地之規定，臺
    灣地區與大陸地區人民關係條例第52條第1 項定有明文。本
    件原告與大陸地區人民之被告於108年9月23日在大陸地區湖
    南省登記結婚，雖未於臺灣辦理結婚登記，然依前開規定，
    本件兩造有無婚姻關係，應以兩造結婚之方式及要件是否符
    合結婚時之行為地法即中華人民共和國婚姻法而定。又中華
    人民共和國婚姻法第8 條規定：「要求結婚的男女雙方必須
    親自到婚姻登記機關進行結婚登記。符合本法規定的，予以
    登記，發給結婚證。取得結婚證，即確立夫妻關係。未辦理
    結婚登記的，應當補辦登記。」。經查，原告主張兩造於10
    8年9月23日在大陸地區湖南省登記結婚，未在臺灣地區辦理
    結婚登記等情，有戶籍謄本、大陸地區結婚證書、公證書、
    海峽交流基金會證明、居民身份證等件在卷可憑，是兩造雖
    未於臺灣辦理登記結婚，然渠等結婚行為因符合上述行為地
    法之規定，亦無礙兩造已有婚姻關係存在之事實，本院自應
    審酌兩造有無判決離婚之事由而予裁判。
四、再查，原告上開主張被告遭判刑逾6月確定之事實，業據其
    提出本院110年度訴字第422號刑事判決為證，並有臺灣高等
    法院前案紀錄表可佐，復為被告所不爭執，堪信原告主張屬
    實。本件被告既因施用毒品、持有槍械等，遭判處有期徒刑
    8月、5年3月及2年，定應執行刑6年2月確定，揆其所犯，依
    社會上一般觀念而為觀察，其所為勢必造成原告精神上痛苦
    ，足以破壞婚姻共同生活，自應許原告據以請求離婚，復因
    被告遭判處之徒刑係於111年4月11日始確定，有前開前案紀
    錄表可參，而原告則係於同年即提起本訴（見附於起訴狀上
    之本院收發室收狀章），尚未逾1年之法定除斥期間。從而
    原告依民法第1052條第1項第10款之規定，據以請求判決准
    與被告離婚，為有理由，應予准許。
五、又原告上開請求，既經本院判准，其另依同條第2項規定請
    求判決離婚部分，自無庸再予審酌，附予敘明。
六、訴訟費用負擔之依據：家事事件法第51條，民事訴訟法第78
    條。
中　　華　　民　　國　　111 　年　　10　　月　　3 　　日
                  家事法庭    法  官   黃家慧
正本係照原本作成。
如對本判決上訴，須於判決送達後20日之不變期間內，向本院提
出上訴狀。如委任律師提起上訴者，應一併繳納上訴審裁判費。
中　　華　　民　　國　　111 　年　　10　　月　　3 　　日
                              書記官  孫超凡